臺灣高等法院民事裁定　　　　　　　　 100年度抗字第1601號
抗　告　人　林麗
代　理　人　郭睦萱律師
上列抗告人與相對人呂英顯等間聲請停止執行事件，抗告人對於
中華民國100年10月19日臺灣臺北地方法院100年度聲字第627號
裁定，提起抗告，本院裁定如下：
    主  文
抗告駁回。
抗告費用新臺幣壹仟元由抗告人負擔。
    理  由
一、相對人於原法院聲請停止執行。經原法院於民國100年10月
    19日以100年度聲字第627號裁定（下稱原法院裁定），命相
    對人供擔保新臺幣（下同）1,516,667元後，抗告人於原法
    院100年度司執字第64726號給付票款之強制執行程序，於原
    法院100年度重訴字第860號債務人異議之訴民事事件之判決
    確定前，應暫予停止。
二、本件抗告意旨略以：本件如停止執行，相對人之其他債權人
    恐獲悉相對人之財產已遭強制執行，而陸續取得執行名義，
    參與分配，或相對人以假債權參與分配，將使伊原本可全數
    獲償之債權，存有無法滿足之風險。另相對人之財產包含房
    屋，房屋價值係隨著社會經濟發展等因素而有變動，訴訟程
    序審理期間冗長，日後訴訟終結時，房屋價值未必高於目前
    之價值。又抗告人因停止執行未能受償之遲延利息，應以年
    息6％計算為合理，原法院裁定僅計算年息5％，於法未合。
    伊因停止強制執行程序所受之損害額顯高於1,516,667元，
    應按債權額全額為供擔保金額，爰聲請廢棄原法院裁定等語
    。
三、按有回復原狀之聲請，或提起再審或異議之訴，或對於和解
    為繼續審判之請求，或提起宣告調解無效之訴、撤銷調解之
    訴，或對於許可強制執行之裁定提起抗告時，法院因必要情
    形或依聲請定相當並確實之擔保，得為停止強制執行之裁定
    ，強制執行法第18條第2項定有明文。經查：
  (一)本件相對人以其業向原法院提起債務人異議之訴（100年度
    重訴字第860號）為由，聲請裁定停止抗告人前揭第64726號
    給付票款事件之強制執行程序，業經原法院調取上開強制執
    行卷宗、100年度重訴字第860號債務人異議之訴卷宗核閱屬
    實，故原法院裁定准許相對人之聲請，命其供擔保後，停止
    該強制執行程序，並無不合。
  (二)另法院依強制執行法第18條第2項定擔保金額而准許停止強
    制執行之裁定者，該項擔保係備供債權人因停止執行所受損
    害之賠償，其數額應依標的物停止執行後，債權人未能即時
    受償或利用該標的物所受之損害額，或其因另供擔保強制執
    行所受之損害額定之，非以標的物之價值或其債權額為依據
    ，此有最高法院91年度台抗字第429號裁定意旨可資參照。
    查抗告人聲請強制執行之債權額為700萬元，準此，本件相
    對人聲請停止該強制執行程序而獲准時，將致抗告人未能即
    時受償上開債權金額，受有自獲准停止執行起至上開債務人
    異議之訴事件終結時止之利息損害。而本件相對人所提起債
    務人異議之訴訴訟標的金額已逾150萬元，為得上訴第三審
    案件，參考各級法院辦案期限實施要點規定，第一、二、三
    審通常程序審判案件之期限分別為1年4個月、2年、1年，則
    兩造間債務人異議之訴審理期限至少需4年4個月，抗告人因
    停止執行即可能遭4年4個月相當於法定遲延利息之損害為1,
    516,667元｛計算式：7,000,0 00×5％×（4+4/12）=1,516
    ,667元，元以下4捨5入｝，原法院裁定據以為本件停止執行
    之擔保金額，亦無不合。抗告人主張遲延利息應按年息6％
    計算云云，因與民法第203條：「應付利息之債務，其利率
    未經約定者，亦無法律可據者，週年利率為百分之五」之規
    定並不符合，此之主張，委無足採。
  (三)抗告人再主張停止執行後，將有更多債權人可取得執行名義
    ，或相對人得製造假債權而參與分配，致其個人債權無法獲
    得滿足云云，然抗告人上開主張，純屬個人臆測之詞，並非
    強制執行法第18條所定，得准許供擔保後停止強制執行之要
    件，自非可取。抗告人再主張如停止執行，將來相對人之房
    屋價值未必會高於目前之價值，應以債權額全額為擔保金額
    云云，然審酌上開擔保金額時，已考量債權人未能即時受償
    或利用該標的物所受之損害額，並非以債權額全額為供擔保
    金額，業如前述，故抗告人指摘房屋市價會變動，及以債權
    額全額為擔保金額云云，均非可信。
  (四)綜上，本件抗告人指摘原法院裁定不應准許停止執行，及其
    核定之擔保金過低云云，求予廢棄，為無理由，其抗告應予
    駁回。
四、據上論結，本件抗告為無理由，裁定如主文。
中    華    民    國   100    年    11    月    29    日
                  民事第十六庭
                        審判長法  官  王聖惠
                              法  官  傅中樂
                              法  官  呂淑玲
正本係照原本作成。
抗告人本裁定除以適用法規顯有錯誤為理由外，不得再抗告。如
提起再抗告，應於收受後10日內委任律師為代理人向本院提出再
抗告狀。並繳納再抗告費新台幣１千元。
中    華    民    國   100    年    11    月    30    日
                              書記官  明祖全